臺灣高等法院刑事判決　　　　　　　　 94年度上訴字第546號
　　上　訴　人
　　即　被　告　甲○○
上列上訴人因違反槍砲彈藥刀械管制條例案件，不服台灣板橋地
方法院93年度訴字第1978號，中華民國93年12月14日第一審判決
（起訴案號：台灣板橋地方法院檢察署93年度偵字第11819號）
，提起上訴，本院判決如下：
    主  文
原判決撤銷。
甲○○未經許可，寄藏其他可發射子彈具有殺傷力之改造玩具手
槍，累犯，處有期徒刑壹年貳月，併科罰金新台幣肆萬元，罰金
如易服勞役，以銀元參佰元即新台幣玖佰元折算壹日。
扣案如附表一所示改造玩具手槍壹枝（含彈匣壹個，槍枝管制編
號0000000000）沒收。
    事  實
一、甲○○曾於民國（下同）83年間因違反麻醉藥品管理條例案
    件，經原審法院判處有期徒刑1 年6 月，緩刑3 年，緩刑期
    內付保護管束確定，嗣於緩刑期內，因違反麻醉藥品管理條
    例案件，經原審法院判處有期徒刑5 月確定，如諭知如易科
    罰金，以300 元折算1 日，於86年6 月10日易科罰金執行完
    畢，前案緩刑並遭撤銷，於87年5月11日入監服刑，88年7月
    17日縮短刑期假釋出監（假釋縮刑期滿日為88年10月1日）
    ，假釋期間未經撤銷假釋，以已執行論。
二、甲○○係綽號「阿華」（真實姓名年籍不詳）之友人，「阿
    華」於91年間某日，在台北縣三重市○○路○ 段188 號4 樓
    ，持如附表一所示之改造槍枝及如附表二所示不具殺傷力之
    子彈2 顆，向甲○○兜售遭拒後，「阿華」即轉而要求甲○
    ○代為寄藏前開槍、彈，詎甲○○明知未經主管機關之許可
    ，不得寄藏可發射子彈具有殺傷力之槍砲，竟允諾受寄，並
    將前開槍、彈以白色塑膠袋包裹，藏匿於停放在台北市○○
    區○○街2 段74巷6 號前，牌照號碼6C-1548 號之廢棄小客
    車車底。嗣於93年7 月22日下午5 時20分許，經警持原審法
    院核發之搜索票，至台北縣三重市○○街141 巷36號4 樓甲
    ○○住處搜索其涉嫌販賣毒品之事證時，經甲○○主動告知
    ，並帶同員警至前揭藏匿槍、彈之地點，查獲如前開附表一
    、二所示之槍、彈。
三、案經台灣板橋地方法院檢察署檢察官指揮台北市政府警察局
    偵查後起訴。
    理  由
一、前揭事實，業據被告於原審及本院審理時坦承不諱，並有如
    附表一所示改造玩具手槍扣案為憑。前開改造玩具手槍經內
    政部警察署刑事警察局鑑定結果，認係仿WALTHER 廠PPK/S
    型半自動手槍製造之玩具手槍換裝土造金屬槍管而成之改造
    手槍，機械性能良好，可擊發適用子彈，認具殺傷力（另扣
    案如附表二所示子彈，經鑑驗時取樣試射，無法擊發，認不
    具殺傷力），有該局93年9 月29日刑鑑字第0930156417號槍
    彈鑑定書在卷為憑，足見前開附表一所示改造玩具手槍具有
    殺傷力至明，被告自白與事實相符。本件事證明確，被告犯
    行堪以認定。
二、核被告所為，係犯修正前槍砲彈藥刀械管制條例第11條第4
    項之未經許可寄藏可發射子彈具有殺傷力之槍枝罪。按被告
    行為後，槍砲彈藥刀械管制條例業於94年1 月26日修正公布
    施行，修正後條例刪除第11條，並修正第8 條，將修正前第
    11條第4 項移入修正後第8 條第4 項，且修正前第11條第4
    項之法定刑原處1 年以上7 年以下有期徒刑，併科新台幣7
    百萬元以下罰金，提高為處3 年以上10年以下有期徒刑，併
    科新台幣7 百萬元以下罰金，經比較新舊法結果，以修正前
    之槍砲彈藥刀械管制條例第11條第4 項之規定，有利於被告
    ，應依刑法第2 條第1 項後段之規定，適用修正前之槍砲彈
    藥刀械管制條例第11條第4 項之規定。查被告有如事實欄一
    、所載前科紀錄情形，於88年7 月17日縮短刑期假釋出監（
    假釋縮刑期滿日為88年10月1 日），嗣假釋未經撤銷，以已
    執行論，有刑案資料查註紀錄及本院被告全國前案紀錄表各
    1 份在卷可稽，於5 年內再犯有期徒刑以上之本罪，為累犯
    ，應依刑法第47條之規定加重其刑。次按犯本條例之罪自首
    ，並報繳其持有之全部槍砲、彈藥、刀械者，減輕或免除其
    刑，槍砲彈藥刀械管制條例第18條第1 項定有明文。查本件
    警方係在被告住處搜索其涉嫌販賣毒品之事證後，被告於如
    事實欄二、所載寄藏槍械被發覺前，主動告知警方並帶同至
    槍枝藏匿處所起出槍枝報繳，嗣並接受裁判等情，業據承辦
    員警洪一銘於偵查時證述在卷，雖該員警洪一銘之前開證詞
    係於偵查中向檢察官所為之陳述，但與被告供述之情節相符
    ，並無顯有不可信之情況，自得採為證據，且依前開規定減
    輕被告之刑，並先加後減之。
三、原審因予論罪科刑，固非無見。惟查：被告行為後槍砲彈藥
    刀械管制條例業於94年1月26日修正公布施行，原判決未及
    新舊法之比較適用，尚有未洽。被告上訴意旨，請求判決免
    刑，雖無足取（詳如後述），但查原判決既有前開可議，要
    屬無可維持，應予撤銷改判。爰審酌被告犯罪之動機、手段
    、所生危害暨其犯罪後之態度以及其寄藏槍械，對於社會仍
    具潛在之危險性，自不宜判處免刑等一切情狀，量處如主文
    第2項所示之刑，並就罰金部分諭知易服勞役之折算標準。
    扣案如附表一所示改造玩具手槍，係違禁物，應依法宣告沒
    收。至扣案如附表二所示子彈，經鑑驗時取樣試射，無法擊
    發，認不具殺傷力，乃不予宣告沒收。
據上論斷，應依刑事訴訟法第369條第1項前段、第364條、第299
條第1項前段，修正前槍砲彈藥刀械管制條例第11條第4項、第18
條第1項前段，刑法第11條前段、第2條第1項但書、第42條第2項
、第47條、第38條第1項第1款，罰金罰鍰提高標準條例第2條，
現行法規所定貨幣單位折算新台幣條例第2條，判決如主文。
本案經檢察官呂光華到庭執行職務。
中　　華　　民　　國　　94　　年　　4 　　月　　6　　日
　　　　　　　　　刑事第二十庭  審判長法　官陳貽男
　　　　　　　　　　　　　　　　　    法　官李世貴
　　　　　　　 　 　　　　　　　　　　法　官高明哲
以上正本證明與原本無異。
如不服本判決，應於收受送達後十日內向本院提出上訴書狀，其
未敘述上訴之理由者並得於提起上訴後十日內向本院補提理由書
（均須按他造當事人之人數附繕本）。
                                      書記官李垂福
中　　華　　民　　國　　94　　年　　4 　　月　　8 　　日
附錄：本案論罪科刑法條全文
修正前槍砲彈藥刀械管制條例第11條
未經許可，製造、販賣或運輸第4條第1項第1款所稱其他可發射
金屬或子彈具有殺傷力之各式槍砲者，處5年以上有期徒刑，併
科新臺幣1千萬元以下罰金。
未經許可，轉讓、出租或出借前項所列槍砲者，處3年以上10年
以下有期徒刑，併科新臺幣7百萬元以下罰金。
意圖供自己或他人犯罪之用，而犯前二項之罪者，處無期徒刑或
7年以上有期徒刑，併科新臺幣1千萬元以下罰金。
未經許可，持有、寄藏或意圖販賣而陳列第一項所列槍砲者，處
1年以上7年以下有期徒刑，併科新臺幣7百萬元以下罰金。
第一項至第三項之未遂犯罰之。
附表一
┌─┬────────┬──────┬──┬─────┐
│編│品           名 │槍枝管制編號│數量│備      註│
│號│                │            │    │          │
├─┼────────┼──────┼──┼─────┤
│  │改造玩具槍枝（以│            │    │          │
│  │仿WALTHER廠PPK/S│            │    │          │
│  │型半自動手槍製造│0000000000  │壹枝│含彈匣壹個│
│一│之玩具手槍換裝土│            │    │          │
│  │造金屬槍管而成之│            │    │          │
│  │改造手槍）      │            │    │          │
└─┴────────┴──────┴──┴─────┘
附表二
┌─┬────────┬──────┬────────┐
│編│品           名 │數        量│備            註│
│號│                │            │                │
├─┼────────┼──────┼────────┤
│一│不能擊發、不具殺│貳顆        │                │
│  │傷力之子彈      │            │                │
└─┴────────┴──────┴────────┘
